最  高  行  政  法  院  裁  定
111年度聲再字第380號
聲  請  人  周鉅祐                                
上列聲請人因與相對人法務部等間有關人事行政事務事件，對於
中華民國111年5月26日本院111年度聲再字第155號裁定，聲請再
審，本院裁定如下：
　　主  文
再審之聲請駁回。
再審訴訟費用由聲請人負擔。
　　理  由
一、按對於終審法院之裁定有所不服，除合於法定再審原因得聲
    請再審外，不容以其他之方法聲明不服，故不服終審法院之
    裁定而未以聲請再審之程序為之者，仍應認其為再審之聲請
    ，而依聲請再審程序調查裁判。本件聲請人提出「行政訴訟
    抗告異議與再審訴狀」，對於本院確定裁定聲明不服，依上
    說明，仍應認其為再審之聲請，而依聲請再審程序調查裁判
    。次按，再審之訴自判決確定時起，如已逾5年者，不得提
    起。但以第273條第1項第5款、第6款或第12款情形為再審之
    理由者，不在此限；對於再審確定判決不服，復提起再審之
    訴者，前項所定期間，自原判決確定時起算。但再審之訴有
    理由者，自該再審判決確定時起算，行政訴訟法第276條第4
    項及第5項定有明文。上開規定依同法第283條規定，於對於
    確定裁定聲請再審準用之。復按，對於確定裁定聲請再審，
    應依行政訴訟法第283條準用第277條第1項第4款之規定表明
    再審理由，此為必須具備之程式。所謂表明再審理由，必須
    指明確定裁定有如何合於再審事由之具體情事，始為相當。
    倘僅泛言有何條款之再審事由，而無具體情事者，尚難謂已
    合法表明再審理由。如未表明再審理由，法院無庸命其補正
    。
二、本件聲請人因有關人事行政事務事件，循序提起行政訴訟，
    經臺北高等行政法院（下稱原審）93年度訴字第928號判決
    （下稱原審確定判決）駁回，並經本院96年度判字第304號
    判決（下稱本院確定判決）駁回其上訴確定在案。聲請人對
    原審確定判決及本院確定判決提起再審之訴，經原審97年度
    再字第57號判決駁回再審之訴，聲請人提起上訴，復經本院
    99年度裁字第1250號裁定駁回其上訴確定。聲請人仍不服，
    曾先後多次聲請再審及抗告，均經本院各裁定分別駁回在案
    。茲聲請人復對最近一次即本院111年度聲再字第155號確定
    裁定（下稱原確定裁定），以有行政訴訟法第273條第1項第
    1款、第2款、第9款、第12款、第13款、第14款之再審事由
    ，聲請再審。惟查，本院確定判決係於民國96年2月15日確
    定，有本院索引卡查詢資料可稽。聲請人於111年7月19日（
    本院收文日）本於行政訴訟法第273條第1項第1款、第2款、
    第9款、第13款、第14款之事由為本件再審聲請部分，距本
    院確定判決確定時，已逾5年，依前開規定，顯不合法，應
    予駁回。另聲請人本於行政訴訟法第273條第1項第12款事由
    聲請再審部分，無非係對前訴訟程序之爭執事項為不服之指
    摘，而對原確定裁定以其再審聲請有未具體指摘不合法予以
    駁回之內容，究有如何合於行政訴訟法第273條第1項第12款
    所定再審事由之具體情事，則未據敘明，依前開規定及說明
    ，其此部分再審聲請亦不合法。是聲請人本件再審聲請應予
    駁回。
三、據上論結，本件聲請為不合法。依行政訴訟法第283條、第2
    78條第1項、第104條、民事訴訟法第95條、第78條，裁定如
    主文。
中　　華　　民　　國　　111 　年　　8 　　月　　25　　日
                    最高行政法院第一庭
                        審判長法官  吳  東  都　
                              法官　鄭  小  康   
                              法官　王  俊  雄
                              法官　林  妙  黛
                              法官　侯  志  融

以  上  正  本  證  明  與  原  本  無  異
中　　華　　民　　國　　111 　年　　8 　　月　　25　　日
                              書記官  蕭  君  卉